臺灣桃園地方法院刑事判決　　　　　　99年度審易字第1623號
公　訴　人　臺灣桃園地方法院檢察署檢察官
被　　　告　廖榮華
上列被告因竊盜案件，經檢察官提起公訴（99年度偵字第17207
號），被告於本院準備程序進行中，就被訴事實為有罪之陳述，
經本院告知簡式審判程序意旨，並聽取公訴人及被告之意見後，
本院裁定依簡式審判程序審理，判決如下：
    主      文
廖榮華竊盜，累犯，處拘役參拾日，如易科罰金，以新臺幣壹仟
元折算壹日；又竊盜，累犯，處拘役參拾日，如易科罰金，以新
臺幣壹仟元折算壹日；又竊盜，累犯，處拘役肆拾日，如易科罰
金，以新臺幣壹仟元折算壹日；又竊盜，累犯，處拘役肆拾日，
如易科罰金，以新臺幣壹仟元折算壹日；應執行拘役壹佰壹拾玖
日，如易科罰金，以新臺幣壹仟元折算壹日。
    事實及理由
一、廖榮華前於民國93年間因竊盜案件，經本院以93年度易字第
    1326號判決判處有期徒刑7 月確定，入監執行後，已於97年
    3 月31日刑期期滿執行完畢（於本案構成累犯）。詎其猶不
    知悔改，復基於意圖為自己不法所有之犯意，於下列時、地
    ，分別為下列竊盜之犯行：
  (一)於99年6 月3 日下午5 時許，在桃園縣新屋鄉○○路466 之
    1 號工廠內，徒手竊取楊慶全所管領之鋸台1 個，得手後隨
    即離去。
  (二)於99年6 月12日下午3 時許，在上揭工廠內，徒手竊取楊慶
    全所管領之漁船方向盤1 個，得手後隨即離去。
  (三)於99年6 月12日晚間8 時許，在桃園縣新屋鄉東明活動中心
    對面馬路旁，徒手竊取姜聖馨所管領之紅色塑膠椅38張，得
    手後隨即離去。2 把、瓦斯噴槍1 個，前往桃園縣八德市重
  (四)於99年6 月13日上午6 時許，在桃園縣平鎮市○○路1 號外
    面，徒手竊取彭浩祥所管領之黃色塑膠籃21個、鐵製籠車2
    台。嗣於99年6 月13日上午11時50分許，廖榮華駕駛車牌號
    碼ZZ-4426 號自用小貨車載運上揭竊得之紅色塑膠椅38張、
    黃色塑膠籃21個、鐵製籠車2 台，行經桃園縣新屋鄉○○村
    ○ 鄰○○道路時為警查獲，始循線查悉上情。
二、證據名稱：
  (一)被告於警詢、檢察官偵訊及本院審理時之自白。
  (二)被害人楊慶全、彭浩祥、姜勝馨分別於警詢之陳述。
  (三)扣押物品目錄表1 紙、贓物認領保管單3 紙、汽車出借合約
    書1 紙、採證相片12幀、監視器翻攝相片2 幀。
三、核被告所為，均係犯刑法第320 條第1 項之竊盜罪。被告所
    犯上揭各罪，犯意各別、行為互殊，應分論併罰。又被告有
    上揭事實及理由欄所載之犯罪科刑及執行情形，有臺灣高等
    法院被告前案紀錄表1 份可按，其受徒刑執行完畢，5 年以
    內故意再犯本件有期徒刑以上之罪，均為累犯，均應依刑法
    第47條第1項 之規定加重其刑。爰審酌被告正值青壯，竟不
    思努力以正當勞力謀生，恣意竊取他人財物，危害社會治安
    非輕，本應重懲，起訴書並請求從重量刑，惟念其犯後坦承
    犯行，態度尚可，兼衡其犯罪之動機、目的、手段、生活狀
    況及所竊取之財物價值非鉅等一切情狀，分別量處如主文所
    示之刑，並就被告之各宣告刑與所定應執行之刑，均諭知易
    科罰金之折算標準，以示懲儆。
四、至公訴人雖以被告廖榮華有多次竊盜前科，顯見有犯罪習慣
    ，刑之執行實已不足根絕其犯罪習性，爰請宣告強制工作云
    云。按18歲以上之竊盜犯，有犯罪之習慣者，得於刑之執行
    前，令入勞動場所強制工作，竊盜犯贓物犯保安處分條例第
    3 條第1 項固有明文，惟前開條例，於應執行之刑未達1 年
    以上者，不適用之，此見同條例第2 條第4 項規定即明。查
    被告於本件竊盜犯行前，雖尚有其他竊盜犯行，然本院就本
    件被告所犯竊盜罪所宣告之刑未達1 年，自無從依竊盜犯贓
    物犯保安處分條例規定宣付強制工作。又有犯罪之習慣或因
    遊蕩或懶惰成習而犯罪者，亦得宣告於刑之執行前，令入勞
    動場所強制工作，刑法第90條第1 項雖亦定有明文。惟按強
    制工作乃保安處分之一種，保安處分實係刑罰以外之補充性
    制度，其目的係在預防有「社會危險性」之犯罪，則就保安
    處分之目的而論，強制工作之宣告，理當一併注意社會危險
    性之具備，徵諸被告於本案竊盜犯行之犯罪手法單純，所竊
    取之財物價值非鉅，堪認犯罪情節尚非重大。是被告本案所
    為，雖非可取，然顯尚未達社會危險性之程度。若對被告逕
    為強制工作宣告，不僅無助於社會危險性之防堵，更恐與保
    安處分之立法本旨相悖，而終將失其宣告之意義。且兼衡本
    次竊盜犯行之嚴重性、所得財物之價值、所表現之危險性及
    對其未來之期待性等情以觀，認被告經本案之執行後，應足
    以收遏止並矯治其犯罪行為之效果，況改正被告竊盜犯行之
    有效方法，在於提供適當之更生保護、就業機會及社會扶助
    等，並非僅有執行強制工作之保安處分一途，而強制工作之
    保安處分係就被告人身自由之長期且嚴格之限制，自應從嚴
    認定之，依比例原則，核屬尚無必要，併此敘明。
五、依刑事訴訟法第273 條之1 第1 項、第299 條第1 項前段、
    第310 條之2 、第454 條第1 項，刑法第320 條第1 項、第
    47條第1 項、第41條第1 項前段、第51條第6 款，刑法施行
    法第1 條之1 第1 項、第2 項前段，判決如主文。
本案經檢察官簡方毅到庭執行職務。
中    華    民    國   100    年    1     月    28    日
                        刑事庭  法  官  鍾雅蘭
以上正本證明與原本無異。
如不服本判決，得自收受送達之翌日起10日內向本院提出上訴狀
（應附繕本），其未敘述上訴理由者，應於上訴期間屆滿後20日
內補提理由書狀於本院，上訴於臺灣高等法院。
                                書記官  石曉芸
中    華    民    國   100    年    1     月    28    日
附錄本案論罪科刑依據之法條：
中華民國刑法第320條
（普通竊盜罪、竊佔罪）
意圖為自己或第三人不法之所有，而竊取他人之動產者，為竊盜
罪，處5 年以下有期徒刑、拘役或5 百元以下罰金。
意圖為自己或第三人不法之利益，而竊佔他人之不動產者，依前
項之規定處斷。
前二項之未遂犯罰之。